最　高　行　政　法　院　裁　定
　　　　　　　　　　　　　　　94年度裁字第00011號
抗　告　人　甲○○
相　對　人　財政部臺北市國稅局
代　表　人　乙○○
上列抗告人與相對人間因綜合所得稅事件，對於中華民國92年9
月4日臺北高等行政法院91年度簡字第1088號裁定提起抗告，本
院裁定如下︰
　　主  文
抗告駁回。
抗告訴訟費用由抗告人負擔。
　　理  由
一、按「上訴不合法而其情形可以補正者，原高等行政法院應定
    期間命其補正；如不於期間內埔正，原高等行政法院應以裁
    定駁回之。對於簡易訴訟事件之判決提起上訴，未於上訴理
    由中具體表明該訴訟事件所涉及之原則性法律見解者，適用
    前項之規定。」行政訴訟法第246條第2項、第3項定有明文
    。所謂法律見解具有原則性，係指該事件所涉及之法律問題
    意義重大，而有加以闡釋之必要情形而言。
二、本件原審判決略以：按營利事業出售土地之交易所得，依所
    得稅法第4條第16款規定，免納所得稅，惟該項盈餘分配予
    股東時，依同法第14條第1項第1類規定，屬營利所得，應由
    股東合併各類所得申報繳納綜合所得稅；且營利事業之股東
    所分配之盈餘，依行為時同法施行細則第11條規定，係按公
    司申報所得額時，所開具股東姓名、住址及已付或應付之盈
    餘數額核定之。至營利事業之盈餘，其構成內容，及是否徵
    免營利事業所得稅，在所不問。況查台北承德綜合市場股份
    有限公司（下稱承德公司）出售土地後辦理增資，旋辦理減
    資，顯係利用增、減資方式將出售土地增益之盈餘分配予股
    東以規避稅賦。是相對人歸課抗告人之營利所得，並無不合
    。抗告人85年綜合所得稅結算申報，短漏報系爭營利所得新
    臺幣（下同）440,000元，致短漏稅額54,887元，違章事證
    明確，相對人按所漏稅額54,887元處0.5倍之罰鍰計27,400
    元，亦無不合。因而將訴願決定及原處分均予維持，駁回上
    訴人之訴。抗告人不服，於92年8月11日向原審提出上訴狀
    ，略以：承德公司於84年間出售房地收入，而於85年間以增
    減資方式發放部分現金於股東，究為「承德公司實質清算而
    生剩餘財產分配其他所得」，抑或「承德公司隔年發放1年
    之營利所得」，復查決定與訴願決定見解即有不同，又原判
    決認為「承德公司處於停止營業，不具永續經營之企業生存
    本質」，如果核發現金行為即為「實質清算」，另方面復認
    「承德公司雖已歇業，惟未行清算程序，抗告人仍持有部分
    股票」，不啻認為該公司復未為實質清算，前後立論矛盾。
    又原判決既認承德公司以減資方式而發放現金與抗告人，則
    依所得稅法第14條第1項第1類之規定，該現金即非所得稅法
    上之營利所得，而有判決未適用法律之違誤等語。原審依據
    抗告人上訴狀記載之上訴理由，並未具體表明該訴訟事件所
    涉及之原則性法律見解，乃於92年8月12日裁定命抗告人補
    正。嗣抗告人雖於裁定命補正期間即92年8月27日具狀補正
    ，惟依其補正理由，略以：承德公司在發放440,000元於股
    東前，資本額登記為1,332,000元，發放後其資本登記為7,9
    92,000元，但該公司土地資產則為0，若發放之440,000元屬
    營利所得，則每名股東投資之剩餘資本，僅剩20,000餘元，
    與75年之投資額，約有355,000元之虧損，依所得稅法第14
    條第7類財產或權利交易所得第1款之規定，亦應先扣除該投
    資之虧損後，若有剩餘，再併入該年度之綜合所得云云，仍
    屬抗告人自己之法律見解，核無所涉及之法律見解，具有原
    則性之重要情事。揆諸首揭規定，原審以抗告人未補正本訴
    訟事件所涉及之原則性法律見解而裁定駁回抗告人之上訴，
    並無違誤，抗告意旨求予廢棄及撤銷訴願決定與原處分，難
    認為有理由，應予駁回。
三、依行政訴訟法第104條、民事訴訟法第95條、第78條，裁定
    如主文。
中    華    民    國    94    年   1      月   13     日
                  第三庭審判長法  官　廖　政　雄
                              法  官　林　清　祥
                              法  官　鍾　耀　光
                              法  官　姜　仁　脩
                              法  官  胡　國　棟
以  上  正  本  證  明  與  原  本  無  異
中    華    民    國    94    年    1    月    13     日
　　　　　　　　　　　　　　　書記官　陳盛信
